臺灣高等法院民事裁定
109年度上字第476號
上  訴  人  黃瑞田  


訴訟代理人  許啟龍律師
上列上訴人與被上訴人程瓊英、黃景宏、黃如偉間塗銷所有權移
轉登記等事件，上訴人對於中華民國109年9月8日本院109年度上
字第476號判決提起上訴，本院裁定如下：
    主  文
本件訴訟標的價額核定為新臺幣柒佰肆拾貳萬陸仟參佰捌拾元。
上訴人應於收受本裁定正本七日內，補繳第一審裁判費新臺幣參
萬參仟貳佰陸拾肆元、第二審裁判費新臺幣肆萬玖仟捌佰玖拾陸
元，及第三審裁判費新臺幣肆萬玖仟捌佰玖拾陸元，逾期即駁回
上訴。
    理  由
一、按訴訟標的之價額，由法院核定。核定訴訟標的之價額，以
    起訴時之交易價額為準，無交易價額者，以原告就訴訟標的
    所有之利益為準。法院因核定訴訟標的之價額，得依職權調
    查證據，民事訴訟法第77條之1第1項至第3項定有明文。再
    按民事訴訟法第481條準用同法第442條第2項規定，上訴不
    合程式或有其他不合法之情形而可以補正者，原審法院應定
    期間命其補正，如不於期間內補正，應以裁定駁回之。
二、本件上訴人起訴主張其將所有坐落桃園市○○區○○段000地號
    土地(權利範圍萬分之440)及其上同段7638號即門牌號碼桃
    園市○○區○○○路000號建物(應有部分全部，下合稱系爭房地)
    ，借名登記在配偶即被上訴人程瓊英名下，卻遭程瓊英以贈
    與名義將系爭房地所有權應有部分2分之1分別移轉登記予兩
    人之子即被上訴人黃景宏、黃如偉，經終止系爭房地借名登
    記契約，爰依民法第244條第1項、第242條、類推適用民法
    第541條第2項、第179條規定，求為命被上訴人間關於系爭
    房地贈與之債權及物權行為應予撤銷，黃景宏及黃如偉應塗
    銷贈與為原因之移轉登記，及程瓊英應將系爭房地移轉登記
    為其所有(見原審卷第11至13頁、本院卷第189至190頁)。本
    件訴訟標的價額應以起訴時系爭房地之交易價額為準，房屋
    稅核課價值並非市場交易價額，上訴人既未提供交易契約或
    鑑定報告供參，則其聲請向桃園市政府地方稅務局查詢系爭
    房屋之評定價值云云，自無足取。
三、經本院依職權查詢內政部不動產交易實價查詢服務網，審酌
    系爭房地與同區段門牌、建物型態、總面積坪數、樓層別等
    交易條件相仿之周遭房地於起訴時點相近（民國108年6月）
    交易價格為每平方公尺新臺幣（下同）7萬8,000元，本件訴
    訟標的價額依系爭房地於起訴時之交易價格核定為742萬6,3
    80元（計算式：【層次面積78.73㎡＋雨遮面積16.48㎡】×平均
    交易單價78,000元＝7,426,380元），應繳第一、二、三審裁
    判費分別為7萬4,557元、11萬1,835元及11萬1,835元，惟上
    訴人僅繳納第一審裁判費4萬1,293元（原審調字卷第9頁）
    、第二審裁判費6萬1,939元（本院卷第13頁）及第三審裁判
    費6萬1,939元，上訴人應補繳第一審裁判費3萬3,264元，應
    補繳第二審裁判費4萬9,896元及第三審裁判費4萬9,896元。
    茲命上訴人於收受本裁定7日內，逕向本院如數補繳上開第
    一、二、三審裁判費，逾期未補正，依民事訴訟法第481條
    準用第442條第2項之規定，認其上訴不合法，予以駁回，爰
    裁定如主文。
中　　華　　民　　國　　109 　年　　12　　月　　21　　日
                      民事第四庭    
                        審判長法  官  傅中樂
                              法  官  趙伯雄
                              法  官  管靜怡 
正本係照原本作成。
核定訴訟標的價額部分，如不服裁定得於收受送達後10日內向本
院提出抗告狀，並繳納抗告費新臺幣1千元。
命補繳裁判費部分不得抗告。
中　　華　　民　　國　　109 　年　　12　　月　　21　　日

　　　　　　　　　　　　　    書記官  蕭進忠